【裁判字號】    89,易,848
【裁判日期】    900222
【裁判案由】    詐欺
【裁判全文】
臺灣嘉義地方法院刑事判決                          八十九年度易字第八四八號
    公  訴  人  臺灣嘉義地方法院檢察署檢察官
    被      告  甲○○
右列被告因詐欺案件，經檢察官提起公訴 (八十九年度偵字第一一六號），本院判決
如左：
    主  文
甲○○共同連續意圖為自己不法之所有，以詐術使人將本人之物交付，處有期徒刑參
月，如易科罰金，以參佰元折算壹日。
    事  實
一、甲○○因積欠對外自稱「謝先生」之姓名年籍資料不詳成年男子債務，明知其無
    支付能力，竟與「謝先生」共同基於意圖為自己不法所有之概括犯意聯絡，二人
    先於民國八十七年八月三十日，共同前往嘉義市第一信用合作社民生分社，以甲
    ○○在嘉義市○○路六十一之三十號經營「酷斯拉ＰＵＢ」為由，申請支票存款
    帳戶，帳號為０六一二二─三─０號，甲○○並於同年九月八日請領一本二十五
    張之支票交予「謝先生」以行詐欺之目的。「謝先生」則自八十七年八月十二日
    起至同年十月十四日止，以經營「酷斯拉ＰＵＢ」為名，交代其所僱用不知情之
    員工，向協同慶有限公司陸續購買洋酒、飲料等物品，協同慶有限公司之業務員
    不虞有詐，先後多次售與物品達新台幣（下同）十八萬三千九百八十四元，「謝
    先生」並開立甲○○申請之前揭帳戶、金額為十五萬七千七百零五元、發票日為
    八十七年十月十五日、票號為0000000號之支票一紙以為交付，惟該支票
    ，屆期提示，竟因存款不足而遭退票，嗣經協同慶有限公司派人前住「酷斯拉Ｐ
    ＵＢ」求償時，竟發現該ＰＵＢ業已關閉，不見甲○○及「謝先生」之蹤影，始
    知受騙    。
二、案經協同慶有限公司訴由臺灣嘉義地方法院檢察署檢察官偵查起訴。
    理  由
一、訊據被告甲○○固承認其當時已無支付票款之能力，然因積欠「謝先生」債務，
    故與「謝先生」一同前往嘉義市第一信用合作社民生分社開戶，並同意將以其名
    義申請之支票交由「謝先生」使用，惟矢口否認涉有右揭詐欺犯行，辯稱：其未
    曾出面購買洋酒、飲料，且前揭支票並非其所開立云云。惟查：被告右揭犯罪情
    事業據告訴人協同慶有限公司代理人李茂枝、乙○○指訴甚詳。又被告於八十七
    年八月三十日，向嘉義市第一信用合作社民生分社請領支票之支票存款開戶申請
    書上查核意見欄中載稱：「查甲○○在嘉義市○○路六十一之三十號經營酷斯拉
    ＰＵＢ，因生意上需要擬向本社申請支票使用」等語，足見被告當時已明知該等
    支票係作為「酷斯拉ＰＵＢ」支付貨款使用。再被告所領用之編號000000
    0至0000000號二十五張支票中，有二十三張之發票日在八十九年十月十
    五日之後，且均未兌現，此有退票登記卡影本在卷足稽，堪認被告領用之該支票
    ，係作為詐財使用。復參酌被告坦承其於當時並無支付票款之能力，且有積欠「
    謝先生」債務；及其既不知「謝先生」姓名，竟將該支票交由該不詳姓名之人使
    用等情，顯見其與「謝先生」有詐欺之犯意聯絡及行為之分擔甚明。此外，並有
    前開退票之支票、嘉義市票據交換所存款不足退票單、嘉義市第一信用合作社民
    生分社函附之支票存款開戶申請書、被告領用支票收據影本各一紙、票據使用狀
    況查詢單一紙及告訴人出貨之對帳單影本三紙附卷可稽。是被告前揭所辯，無非
    事後卸責之詞，委無足採，本案事證已臻明確，被告犯行堪予認定。
二、核被告甲○○所為，係犯刑法第三百三十九條第一項之詐欺取財罪。被告與「謝
    先生」等人，有犯意之聯絡及行為之分擔，均為共同正犯。其等先後多次犯行，
    時間緊接，犯罪構成要件相同，顯係基於概括犯意而為之，為連續犯，應依刑法
    第五十六條之規定論以一罪，並加重其刑。爰審酌被告之品行、智識程度、其犯
    罪之動機、手段、犯罪所生之損害及犯罪後與告訴人達成民事和解之態度等諸般
    情狀，量處如主文所示之刑，並諭知易科罰金之折算標準。
據上論斷，應依刑事訴訟法第二百九十九條第一項前段，刑法第二十八條、五十六條
、第三百三十九條第一項、第四十一條，罰金罰鍰提高標準條例第一條前段、第二條
，判決如主文。
本案經檢察官張長樹到庭執行職務
中      華      民      國    九十      年      二      月    二十二    日
                                      臺灣嘉義地方法院刑事第三庭
                                          法  官  許  兆  慶
右正本證明與原本無異。
如不服本判決，應於判決送達後十日內，向本院提出上訴狀。
中      華      民      國    九十      年      二      月    二十二    日
                                          書記官  洪  麗  惠
附錄本案論罪科刑適用法條：
刑法第三百三十九條第一項
意圖為自己或第三人不法之所有，以詐術使人將本人或第三人之物交付者，處五年以
下有期徒刑、拘役或科或併科一千元以下罰金。


司法院資訊處製作；財團法人民間司法改革基金會備份。
